臺灣屏東地方法院交通事件裁定　　　　100年度交聲字第241號
原處分機關　交通部公路總局高雄區監理所屏東監理站
異　議　人
即受處分人　陳盈裕
上列受處分人因違反道路交通管理處罰條例事件，對於交通部公
路總局高雄區監理所屏東監理站民國100 年6 月2 日所為之處分
（原處分案號：屏監違字第裁82-VP0000000號）聲明異議，本院
裁定如下：
    主  文
異議駁回。
    理  由
一、原處分意旨略以：異議人即受處分人陳盈裕於民國100 年3
    月22日13時50分許，駕駛車牌號碼J9-2727 號自用小客車行
    經屏187 線34公里處時，因有汽車駕駛人行車速度，超過規
    定之最高時速未滿20公里之違規事實，為警拍照後逕行舉發
    ，嗣原處分機關即交通部公路總局高雄區監理所屏東監理站
    認異議人上開情形，違反道路交通管理處罰條例第40條之規
    定，裁處罰鍰新臺幣（下同）1,600 元，並依同條例第63條
    第1 項規定，記違規點數1 點等語。
二、聲明異議意旨略以：原舉發機關雖於該路段35公里處設置警
    告標誌，然與測速儀器設置地點竟距離達1100公尺，違反一
    般道路在100 公尺前設置警告標誌之規定等語。
三、按汽車駕駛人，行車速度，超過規定之最高時速，或低於規
    定之最低時速，除有第43條第1 項第2 款情形外，處1,200
    元以上2,400 元以下罰鍰，並計違規點數1 點。道路交通管
    理處罰條例第40條、第63條第1 項第1 款分別定有明文；又
    汽車駕駛人之行為有下列情形之一，當場不能或不宜攔截製
    單舉發者，得逕行舉發：... 七、經以科學儀器取得證據資
    料證明其行為違規。前項第7 款之科學儀器應採固定式，並
    定期於網站公布其設置地點。但汽車駕駛人之行為屬下列情
    形之一者，不在此限：九、行車速度超過規定之最高速限或
    低於規定之最低速限。對於前項第九款之違規行為，採用固
    定或非固定式科學儀器取得證據資料證明者，於一般道路須
    至少於100 公尺，於高速公路、快速公路須至少於300 公尺
    前，明顯標示之。第一項逕行舉發，應記明車輛牌照號碼、
    車型等可資辨明之資料，以汽車所有人為被通知人製單舉發
    。道路交通管理處罰條例第7 條之2 ，第1 項第7 款、第2
    項第9 款、第3 項、第4 項亦定有明文。是舉發機關既於一
    般道路採用科學儀器取得證據資料證明，自應於該儀器設置
    地點前至少100 公尺處設置明顯標示，始屬合法而得作為違
    規事實認定之證據。
四、經查，異議人於100 年3 月22日13時50分許，駕駛車牌號碼
    J9-2727 號自用小客車行經屏187 線34公里處，因有汽車行
    駛高速公路速度超過規定最高速限未滿20公里之違規事實，
    有屏東縣政府警察局屏警交字VP0000000 號舉發違反道路交
    通管理事件通知單1 紙、採證照片1 幀、交通部公路總局高
    雄區監理所屏東監理站100 年6 月2 日屏監違字第裁82-VP0
    000000號裁決書附卷可稽（見本院卷第6 至9 頁）；又上開
    路段測速採證所使用之雷射測速儀，規格為：125Hz 照相式
    、廠牌為：雷昇科技公司、檢定合格單號碼為：M0GB000000
    0 ，檢定日期為99年6 月2 日，有效期限為100 年6 月30日
    ，員警並依規定於該雷達測速儀前方至少100 公尺以上之處
    設置有固定式警示標誌牌等情，有屏東縣政府警察局東港分
    局100 年5 月5 日東警交第1000007724號函及所附經濟部標
    準檢驗局核發之雷射測速儀檢定合格證書1 份、警示標誌牌
    之照片1 張在卷可考（見本院卷第12頁正、反面）；本件在
    違規地點前方約1100公尺處設置「常有測速照相」、「限速
    60」之告示牌，且此一標誌之設置位於駕駛人正常視線可及
    範圍內，現場亦無其他障礙物遮蔽視線（見本院卷第12頁反
    面），是原舉發機關業已依據前開規定設置相關警告標誌，
    其舉發自無違法、不當之處，是異議人所辯，顯屬卸責之詞
    ，本院自難憑採，為無理由。
五、再者，對於汽車駕駛人有行車速度超過規定之最高速限或低
    於規定之最低速限違規行為予以舉發，採用固定或非固定式
    科學儀器取得證據資料證明者，於一般道路須至少於100 公
    尺前，於高速公路、快速公路須至少於300 公尺前，明顯標
    示之，道路交通管理處罰條例第7 條之2 第2 項第9 款、第
    3 項定有明文。衡其立法用意，不外表明科處違規人行政裁
    罰之終極目的，乃在敦促駕駛人依行車速限駕駛，是以科學
    儀器採證，應由主管機關在明顯處告示，用以提醒駕駛人依
    道路限速行駛，以期在駕駛人避免受罰之心理下，達到依行
    車速限駕駛進而維護行車安全之最大效益，尚非謂如有違反
    ，駕駛人超速行駛之違規行為即應不罰，其理至明。即言駕
    駛人在一般道路、高速公路或快速道路依照規定速限行駛之
    義務，並不因警察機關有無在裝設測速儀器前道路之明顯處
    豎立明顯標示而有差別，駕駛人亦不能僅因其在通過裝有測
    速儀器之路段前，並未察覺任何明顯之告示牌或警告標誌，
    即可遽謂其無須依限速行駛或得任意超速而免於受罰。
六、綜上所述，本件異議人有駕駛汽車超過限速規定之違規駕駛
   行為甚明，原處分機關依首揭規定裁處，於法尚無違誤，異
   議人猶執前詞聲明異議，為無理由，應予駁回。
七、爰依道路交通管理處罰條例第87條第2 項、道路交通事件處
    理辦法第18條，裁定如主文。
中    華    民    國   100    年    6     月    30    日
                    交通法庭    法  官  羅森德
以上正本證明與原本無異。
如不服本裁定應於收受送達後5 日內向本院提出抗告書狀敘述抗
告之理由抗告於台灣高等法院高雄分院。
中    華    民    國   100    年    6     月    30    日
                                書記官  盧姝伶